臺灣臺北地方法院民事裁定  100年度抗字第203號
抗  告  人  飛揚生技有限公司
法定代理人  廖蓓琦
抗  告  人  陳守華
            林玉梅
相  對  人  台灣福斯財務服務股份有限公司
法定代理人  傅海德
上列當事人間請求本票裁定事件，抗告人對於民國100年5月25日
本院所為之 100年度司票字第5306號裁定提起抗告，本院裁定如
下：
    主  文
抗告駁回。
抗告程序費用新臺幣壹仟元由抗告人負擔。
    理  由
一、抗告人抗告意旨略以：相對人於下列本票屆期後並未為提示
    ，不符合票據法之規定，且下列本票之債權已不存在，相對
    人不得以下列本票向抗告人請求云云。
二、本件相對人於原審主張：其執有抗告人於民國94年7月28日
    共同簽發之本票1紙（下稱系爭本票），內載本票金額為新
    臺幣（下同）2,800,000元，付款地於相對人公司事務所，
    利息按年息20%計算，免除作成拒絕證書，到期日為97年11
    月28日。詎屆期經提示後，僅獲部分款項，其餘752,902元
    均未獲付款，為此爰依票據法第123條規定聲請裁定許可強
    制執行。
三、按執票人向本票發票人行使追索權時，得聲請法院裁定後強
    制執行，票據法第 123條定有明文。次按，本票執票人，依
    票據法第 123條規定，聲請法院裁定許可對發票人強制執行
    ，係屬非訟事件，此項聲請之裁定，及抗告法院之裁定，僅
    依非訟事件程序，就本票形式上之要件是否具備予以審查為
    已足，並無確定實體上法律關係存否之效力，如發票人就票
    據債務之存否有爭執時，應由發票人提起確認之訴，以資解
    決，殊不容於裁定程序中為此爭執，此為最高法院57年臺抗
    字第76號、56年臺抗字第714號判例意旨所揭示之原則。另
    按，匯票上雖有免除作成拒絕證書之記載，執票人仍應於所
    定期限內，為承兌或付款之提示，但對於執票人主張未為提
    示者，應負舉證之責，此為票據法第95條所明文，依同法第
    124條之規定，於本票亦準用之。
四、經查，相對人主張上開事實，業據其提出系爭本票 2紙為證
    ，原審就系爭本票為形式上之審查，認其已具備本票各記載
    事項合於票據法第 120條規定，屬有效之本票，乃裁定准予
    強制執行，並無不合。本件抗告人雖主張系爭本票之債權不
    存在，惟縱其主張屬實，此核屬實體法上之爭執，揆諸上開
    說明，應由抗告人提起確認之訴，以資解決，並非於本件非
    訟事件程序中所得審究。另抗告人所主張執票人即相對人未
    提示本票部分，因系爭本票屬免除作成拒絕證書之本票，依
    前揭規定說明，本應由抗告人負舉證責任，而抗告人僅空言
    主張而未提出任何證據證明之，抗告人此部分所辯，亦難採
    信。從而，原裁定為形式上審查後據以裁定准予強制執行，
    並無不當，抗告意旨仍指摘原裁定不當，求予廢棄，委無理
    由，應予駁回。
五、據上論結，本件抗告為無理由，爰依非訟事件法第21條第 2
    項、第24條第1項、第46條，民事訴訟法第495條之1第1項、
    第449條第1項、第78條，裁定如主文。
中    華    民    國    100    年    8    月    31    日
                  民事第七庭    審判長法  官  陶亞琴
                                      法  官  賴錦華
                                      法  官  林麗真
以上正本係照原本作成
本件不得再抗告。
中    華    民    國    100    年    8    月    31    日
                                      書記官  黃靖雅